【裁判字號】    90,上易,672
【裁判日期】    900529
【裁判案由】    傷害
【裁判全文】
臺灣高等法院臺南分院刑事判決               九十年度上易字第六七二號    Ｇ
      上  訴  人
      即  被  告  乙  ○  ○
右上訴人因傷害案件，不服臺灣嘉義地方法院八十九年度易字第四三三號中華民國九
十年三月三十日第一審判決（起訴案號：臺灣嘉義地方法院檢察署八十九年度偵字第
二三九七號），提起上訴，本院判決如左：
      主      文
原判決撤銷。
乙○○傷害人之身體，處有期徒刑貳月，如易科罰金，以參佰元折算壹日。
      事      實
一、乙○○係甲○○之侄子，乙○○於民國（下同）八十九年三月一日下午二時許，
    在嘉義縣溪口鄉林腳村五府千歲廟廣場，因細故與甲○○發生爭執，甲○○即出
    手要打乙○○巴掌，雙方因而互毆，乙○○竟基於傷害之故意，持行動電話及椅
    子敲打甲○○之頭部，致甲○○受有頭部外傷、頭皮裂傷約一點五公分之傷害。
二、案經甲○○訴由台灣嘉義地方法院檢察署檢察官偵查起訴。
      理      由
一、上訴人即被告乙○○於原審審理中矢口否認右揭犯行，並辯稱：我沒有打告訴人
    甲○○，我不知道告訴人為何會受傷云云。惟查：被告確有於右揭時、地毆傷告
    訴人之事實，迭據告訴人於原審偵審中指訴綦詳，且與證人王政翔、邱美玉於原
    審審理時所證述之情節互核相符，並有財團法人嘉義基督教醫院（八九）嘉基醫
    字第五六三號函所附告訴人事發後即經送醫之病歷資料、急診護理資料（含診斷
    證明書）等件附卷可按，參以被告於原審自陳有於右揭時地與告訴人發生爭執，
    且出手要打告訴人巴掌等語（見原審卷第十六頁反面），且被告就本次爭執事件
    ，亦對本案告訴人提出傷害告訴（業經原審法院另案判決），衡諸經驗法則，倘
    被告僅與告訴人言語爭執而未出手毆打告訴人，告訴人豈會受傷，又豈有於事發
    後即行就醫之理，而本案告訴人既已出手傷及被告，被告豈有未還手之理，再酌
    以被告亦受有額頂部撕裂傷出血縫合七針、左上臂挫傷皮下瘀腫、左前臂挫傷皮
    下瘀腫等情，有嘉義醫院驗傷診斷書一份附本院卷足稽，足見被告確與告訴人有
    互毆之情事，益徵被告上開所辯，顯係事後畏罪卸責之詞，不可採信。其事證明
    確，犯行堪予認定。
二、核被告乙○○所為，係犯刑法第二百七十七條第一項傷害罪。原審認被告之罪證
    明確，因予論罪科刑，固非無見。惟原判決未審酌被告確與告訴人有互毆之情事
    ，且被告亦受有上開傷勢等情狀，以為量刑輕重之標準，顯有未洽。又刑法第四
    十一條已修正，原判決予被告易科罰金，其據上論斷未引修正後刑法第四十一條
    第一項前段，亦有不妥。被告上訴意旨指摘原判決量刑過重而有不當之處，雖無
    理由，然原判決既有上述可議之處，自應由本院將原判決予以撤銷改判。爰審酌
    被告之素行、犯罪之動機、目的、手段、告訴人之傷勢、被告與告訴人有互毆之
    情事及犯後態度等情狀，改量處被告有期徒刑二月，並諭知易科罰金以三百元折
    算一日之標準。
據上論斷，應依刑事訴訟法第三百六十九條第一項前段、第三百六十四條、第二百九
十九條第一項前段、刑法第二百七十七條第一項、第四十一條第一項前段，罰金罰鍰
提高標準條例第一條前段、第二條第一項，判決如主文。
本案經檢察官邱克斌到庭執行職務。
中    華    民    國      九十      年      五      月      二十九      日
                                  臺灣高等法院臺南分院刑事第一庭
                                      審判長法官  鄭    文    肅
                                            法官  黃    聰    明
                                            法官  王    浦    傑
右正本證明與原本無異。
不得上訴。
                                      法院書記官  蔡    振    豐
中    華    民    國      九十      年      五      月     三十一    日
附錄法條：
刑法第二百七十七條第一項：傷害人之身體或健康者，處三年以下有期徒刑、拘役或
                          一千元以下罰金。


司法院資訊處製作；財團法人民間司法改革基金會備份。
